dictionaries/uk/index.aff
SFX X ситися шуся ситися
SFX X ситися шусь ситися
SFX X яти ю цяти
SFX X яти иш цяти
SFX X яти ить цяти
SFX X яти имо цяти
SFX X яти ите цяти
SFX X яти ять цяти
SFX X яти и цяти
SFX X яти імо цяти
SFX X яти іть цяти
SFX X сти сла ости
SFX X сти сло ости
SFX X сти сли ости
SFX X ти ту ости
SFX X ти теш ости
SFX X ти те ости
SFX X ти темо ости
SFX X ти тете ости
SFX X ти туть ости
SFX X и и ости
SFX X и імо ости
SFX X и ім ости
SFX X и іть ости
SFX X ости іс ости
SFX X ости ісши ости
SFX X стітися щуся стітися
SFX X стітися щусь стітися
SFX X ртися рся ртися
SFX X ртися ршись ртися
SFX X ртися ршися ртися ###
SFX X яти ну (^|[^бдзс])тяти
SFX X яти неш (^|[^бдзс])тяти
SFX X яти не (^|[^бдзс])тяти
SFX X яти немо (^|[^бдзс])тяти
SFX X яти нете (^|[^бдзс])тяти
SFX X яти нуть (^|[^бдзс])тяти
SFX X яти ни (^|[^бдзс])тяти
SFX X яти німо (^|[^бдзс])тяти
SFX X яти нім (^|[^бдзс])тяти
SFX X яти ніть (^|[^бдзс])тяти
SFX X гти жи рягти
SFX X гти жімо рягти
SFX X гти жім рягти
SFX X гти жіть рягти
SFX X ертися руся (^|[^бдз])[мпт]ертися
SFX X ертися русь (^|[^бдз])[мпт]ертися
SFX X ертися решся (^|[^бдз])[мпт]ертися
SFX X ертися реться (^|[^бдз])[мпт]ертися
SFX X ертися ремося (^|[^бдз])[мпт]ертися
SFX X ертися ремось (^|[^бдз])[мпт]ертися
SFX X ертися ретеся (^|[^бдз])[мпт]ертися
SFX X ертися ретесь (^|[^бдз])[мпт]ертися
SFX X ертися руться (^|[^бдз])[мпт]ертися
SFX X ертися рися (^|[^бдз])[мпт]ертися
SFX X ертися рись (^|[^бдз])[мпт]ертися
SFX X ертися рімося (^|[^бдз])[мпт]ертися
SFX X ертися рімось (^|[^бдз])[мпт]ертися
SFX X ертися рімся (^|[^бдз])[мпт]ертися
SFX X ертися ріться (^|[^бдз])[мпт]ертися
SFX X сіти шу сіти
SFX X итися жуся [^з]дитися
SFX X итися жусь [^з]дитися
SFX X гтися жися [еоіи]гтися
SFX X гтися жись [еоіи]гтися
SFX X гтися жімося [еоіи]гтися
SFX X гтися жімось [еоіи]гтися
SFX X гтися жімся [еоіи]гтися
SFX X гтися жіться [еоіи]гтися
SFX X атися лися епатися
SFX X атися лись епатися
SFX X атися лімося епатися
SFX X атися лімось епатися
SFX X атися літься епатися
SFX X атися юся оратися
SFX X атися юсь оратися
SFX X атися ешся оратися
SFX X атися еться оратися
SFX X атися емося оратися
SFX X атися емось оратися
SFX X атися етеся оратися
SFX X атися етесь оратися
SFX X атися ються оратися
SFX X атися ися оратися
SFX X атися ись оратися
SFX X атися імося оратися
SFX X атися імось оратися
SFX X атися імся оратися
SFX X атися іться оратися
SFX X їти ю їти
SFX X ти ш їти
SFX X ти ть їти
SFX X ти мо їти
SFX X ти те їти
SFX X їти ять їти
SFX X втися вся [^е]втися
SFX X втися всь [^е]втися
SFX X ітися юся [нлр]ітися
SFX X ітися юсь [нлр]ітися
SFX X ати у [дн]ати
SFX X ати еш [дн]ати
SFX X ати е [дн]ати
SFX X ати емо [дн]ати
SFX X ати ете [дн]ати
SFX X ати уть [дн]ати
SFX X ати и [дн]ати
SFX X ати імо [дн]ати
SFX X ати ім [дн]ати
SFX X ати іть [дн]ати
SFX X оти ю оти
SFX X оти еш оти
SFX X оти е оти
SFX X оти емо оти
SFX X оти ете оти
SFX X оти ють оти
SFX X оти и оти
SFX X оти імо оти
SFX X оти ім оти
SFX X оти іть оти
SFX X нятися муся [йи]нятися
SFX X нятися мусь [йи]нятися
SFX X нятися мешся [йи]нятися
SFX X нятися меться [йи]нятися
SFX X нятися мемося [йи]нятися
SFX X нятися мемось [йи]нятися
SFX X нятися метеся [йи]нятися
SFX X нятися метесь [йи]нятися
SFX X нятися муться [йи]нятися
SFX X нятися мися [йи]нятися
SFX X нятися мись [йи]нятися
SFX X нятися мімося [йи]нятися
SFX X нятися мімось [йи]нятися
SFX X нятися мімся [йи]нятися
SFX X нятися міться [йи]нятися
SFX X тися вся [аеиіїоуя]тися
SFX X тися всь [аеиіїоуя]тися
SFX X тися вшись [аеиіїоуя]тися
SFX X тися вшися [аеиіїоуя]тися ###
SFX X ятися нуся (^|[^бдзс])тятися
SFX X ятися нусь (^|[^бдзс])тятися
SFX X ятися нешся (^|[^бдзс])тятися
SFX X ятися неться (^|[^бдзс])тятися
SFX X ятися немося (^|[^бдзс])тятися
SFX X ятися немось (^|[^бдзс])тятися
SFX X ятися нетеся (^|[^бдзс])тятися
SFX X ятися нетесь (^|[^бдзс])тятися
SFX X ятися нуться (^|[^бдзс])тятися
SFX X ятися нися (^|[^бдзс])тятися
SFX X ятися нись (^|[^бдзс])тятися
SFX X ятися німося (^|[^бдзс])тятися
SFX X ятися німось (^|[^бдзс])тятися
SFX X ятися німся (^|[^бдзс])тятися
SFX X ятися ніться (^|[^бдзс])тятися
SFX X іти ять [^бвмпш]іти
SFX X тися йся [ая]ватися
SFX X тися йсь [ая]ватися
SFX X тися ймося [ая]ватися
SFX X тися ймось [ая]ватися
SFX X тися йтеся [ая]ватися
SFX X тися йтесь [ая]ватися
SFX X ити у [жчшщ]ити
SFX X ити ать [жчшщ]ити
SFX X ити ю [лнр]ити
SFX X итися люся [бвмпф]итися
SFX X итися люсь [бвмпф]итися
SFX X итися ляться [бвмпф]итися
SFX X стяти зітну стяти
SFX X стяти зітнеш стяти
SFX X стяти зітне стяти
SFX X стяти зітнемо стяти
SFX X стяти зітнете стяти
SFX X стяти зітнуть стяти
SFX X стяти зітни стяти
SFX X стяти зітнімо стяти
SFX X стяти зітнім стяти
SFX X стяти зітніть стяти
SFX X іти ать [чш]іти
SFX X утися ися [мш][л']янутися
SFX X утися ись [мш][л']янутися
SFX X утися імося [мш][л']янутися
SFX X утися імось [мш][л']янутися
SFX X утися імся [мш][л']янутися
SFX X утися іться [мш][л']янутися
SFX X катися чися какатися
SFX X катися чись какатися
SFX X катися чімося какатися
SFX X катися чімось какатися
SFX X катися чімся какатися
SFX X катися чіться какатися
SFX X узятися візьмуся узятися
SFX X узятися візьмусь узятися
SFX X узятися візьмешся узятися
SFX X узятися візьметься узятися
SFX X узятися візьмемося узятися
SFX X узятися візьмемось узятися
SFX X узятися візьмемся узятися
SFX X узятися візьметеся узятися
SFX X узятися візьметесь узятися
SFX X узятися візьмуться узятися
SFX X узятися візьмися узятися
SFX X узятися візьмись узятися
SFX X узятися візьмімося узятися
SFX X узятися візьмімось узятися
SFX X узятися візьмімся узятися
SFX X узятися візьміться узятися
SFX X атися люся спатися
SFX X атися люсь спатися
SFX X атися ишся спатися
SFX X атися иться спатися
SFX X атися имося спатися
SFX X атися имось спатися
SFX X атися итеся спатися
SFX X атися итесь спатися
SFX X атися ляться спатися
SFX X атися ися спатися
SFX X атися ись спатися
SFX X атися імося спатися
SFX X атися імось спатися
SFX X атися імся спатися
SFX X атися іться спатися
SFX X яти ю лляти
SFX X яти єш лляти
SFX X яти є лляти
SFX X яти ємо лляти
SFX X яти єте лляти
SFX X яти ють лляти
SFX X яти яй лляти
SFX X яти яймо лляти
SFX X яти яйте лляти
SFX X ягти іг ягти
SFX X ягти ігши ягти
SFX X сти ю исти
SFX X сти єш исти
SFX X сти є исти
SFX X сти ємо исти
SFX X сти єте исти
SFX X сти ють исти
SFX X сти в исти
SFX X сти вши исти
SFX X сти й исти
SFX X сти ймо исти
SFX X сти йте исти
SFX X ітися уся [жчшщ]ітися
SFX X ітися усь [жчшщ]ітися
SFX X тися шись втися
SFX X тися шися втися ###
SFX X ити жу [^з]дити
SFX X окти ік окти
SFX X окти ікши окти
SFX X їти й ..[аеі]їти
SFX X їти ймо ..[аеі]їти
SFX X їти йте ..[аеі]їти
SFX X сти ду усти
SFX X сти деш усти
SFX X сти де усти
SFX X сти демо усти
SFX X сти дете усти
SFX X сти дуть усти
SFX X сти ди усти
SFX X сти дімо усти
SFX X сти дім усти
SFX X сти діть усти
SFX X гтися жуся [еоия]гтися
SFX X гтися жусь [еоия]гтися
SFX X гтися жешся [еоия]гтися
SFX X гтися жеться [еоия]гтися
SFX X гтися жемося [еоия]гтися
SFX X гтися жемось [еоия]гтися
SFX X гтися жетеся [еоия]гтися
SFX X гтися жетесь [еоия]гтися
SFX X гтися жуться [еоия]гтися
SFX X хати ш дихати
SFX X хати шмо дихати
SFX X хати ште дихати
SFX X п'ястися іпнуся [з]п'ястися
SFX X п'ястися іпнусь [з]п'ястися
SFX X п'ястися іпнешся [з]п'ястися
SFX X п'ястися іпнеться [з]п'ястися
SFX X п'ястися іпнемося [з]п'ястися
SFX X п'ястися іпнемось [з]п'ястися
SFX X п'ястися іпнетеся [з]п'ястися
SFX X п'ястися іпнетесь [з]п'ястися
SFX X п'ястися іпнуться [з]п'ястися
SFX X п'ястися іпнися [з]п'ястися
SFX X п'ястися іпнись [з]п'ястися
SFX X п'ястися іпнімося [з]п'ястися
SFX X п'ястися іпнімось [з]п'ястися
SFX X п'ястися іпнімся [з]п'ястися
SFX X п'ястися іпніться [з]п'ястися
SFX X атися нуся [ао]чатися
SFX X атися нусь [ао]чатися
SFX X атися нешся [ао]чатися
SFX X атися неться [ао]чатися
SFX X атися немося [ао]чатися
SFX X атися немось [ао]чатися
SFX X атися нетеся [ао]чатися
SFX X атися нетесь [ао]чатися
SFX X атися нуться [ао]чатися
SFX X атися нися [ао]чатися
